【裁判字號】    95,訴,2442
【裁判日期】    951011
【裁判案由】    毒品危害防制條例
【裁判全文】
臺灣高雄地方法院刑事判決              95年度訴字第2442號
公  訴  人  臺灣高雄地方法院檢察署檢察官
被      告  乙○○
                    （另案
上列被告因違反毒品危害防制條例案件，經檢察官提起公訴（95
年度毒偵字第2713、2852、3062號）及移送併辦（95年度毒偵字
第4159號），本院依簡式審判程序，判決如下：
    主  文
乙○○連續施用第一級毒品，處有期徒刑壹年。扣案之第一級毒
品海洛因貳包（合計淨重零點壹伍公克，空包裝重零點參柒公克
，含包裝袋貳只），沒收銷毀之。
    事  實
一、乙○○前於民國91年間因施用毒品案件，經本院以92年度毒
    聲字第1773號裁定送觀察、勒戒後，因無繼續施用毒品之傾
    向，經臺灣高雄地方法院檢察署檢察官於92年5 月8 日以91
    年度毒偵字第6278號為不起訴處分確定。惟其未能戒絕毒癮
    ，復基於施用第一級毒品海洛因之概括犯意，自95年1 月31
    日某時起，至同年3 月28日晚上7 時40分許前約2 、3 小時
    止，在其高雄縣岡山鎮○○○路○段96巷58號居處及高雄縣
    岡山鎮○○○街3 號住處，以將海洛因摻水後注射之方式，
    連續施用海洛因多次，平均約2 日施用1 次。嗣為警分別於
    95年2 月5 日下午4 時5 分許，在高雄縣岡山鎮○○路21
    號前查獲；於95年2 月21日下午2 時40分許，在高雄縣岡山
    鎮○○街84號旁，查獲其持有毒品海洛因1 小包（淨重0.06
    公克）；於95年3 月14日上午10時50分許，在高雄縣岡山鎮
    ○○○路二段96巷58號前，查獲其持有毒品海洛因1 小包（
    淨重0.09公克）；又於95年3 月29日晚上7 時40許，在高雄
    縣路竹鄉○○路與民族路口，因騎車載運電纜線，行跡可疑
    ，為警攔檢查獲。上開4 次為警查獲後，經乙○○同意採集
    其尿液送驗結果，均呈嗎啡陽性反應。
二、案經高雄縣政府警察局岡山分局、湖內分局分別報告臺灣高
    雄地方法院檢察署檢察官偵查起訴及移送併辦。
    理  由
一、本件被告乙○○所犯係死刑、無期徒刑、最輕本刑為3 年以
    上有期徒刑以外之罪，其於準備程序就前揭被訴事實為有罪
    之陳述，經受命法官告知簡式審判程序之旨，並聽取其與公
    訴人之意見後，本院認無不得或不宜改依簡式審判程序進行
    之情形，爰依刑事訴訟法第273 條之1 第1 項規定，裁定由
    受命法官獨任進行簡式審判程序。
二、上揭事實，業據被告於本院審理時坦承不諱，且被告先後4
    次為警查獲後，分別由其親自排放尿液並當面封緘送驗結果
    ，均呈嗎啡陽性反應，此有高雄縣政府警察局岡山分局偵辦
    毒品案件嫌疑犯尿液採證檢驗對照表（代號：岡峰755 號、
    岡壽901 號、岡峰760 號）3 紙、高雄縣政府警察局湖內分
    局煙毒、麻藥案件嫌犯尿液代號與真實姓名對照表（代號：
    0079號）1 紙及臺灣檢驗科技股份有限公司95年3 月3 日、
    95年3 月13日、95年3 月29日、95年4 月14日濫用藥物尿液
    檢驗報告各1 紙附卷可憑；另查獲白粉2 包送驗後均含第一
    級毒品海洛因成分（合計淨重0.15公克，空包裝重0.37公克
    ），有法務部調查局調科壹字第220022878 、000000000 號
    鑑定通知書2 份在卷足據，堪認被告之自白與事實相符。本
    件被告如事實欄所載觀察、勒戒執行完畢之前案紀錄，有卷
    附臺灣高等法院被告前案紀錄表可查，其於觀察、勒戒執行
    完畢釋放後5 年內，再犯本件施用毒品之罪，事證明確，自
    應依法論科。
三、核被告所為，係犯毒品危害防制條例第10條第1 項之施用第
    一級毒品罪。被告持有毒品進而施用，持有之低度行為應為
    施用之高度行為所吸收，不另論罪。按被告行為後，刑法第
    56條連續犯之規定業於94年1 月7 日修正公布刪除，並於95
    年7 月1 日施行，則被告之犯行，因行為後刑法業已刪除連
    續犯之規定，此刪除雖非犯罪構成要件之變更，但顯已影響
    行為人刑罰之法律效果，自屬法律有變更，依刑法第2 條第
    1 項之規定，比較新、舊法結果，應適用較有利於被告之行
    為時法（最高法院95年第8 次刑事庭會議決議參照）。是被
    告所為上開多次施用第一級毒品海洛因之犯行，時間緊接、
    犯罪構成要件相同，顯然基於概括犯意反覆為之，為連續犯
    ，應依修正前刑法第56條之規定論以一罪，並依法加重其刑
    。移送併辦部分既與起訴事實所載犯行有連續犯之裁判上一
    罪關係，依審判不可分原則，為起訴效力所及，自應併予審
    理。審酌被告經觀察、勒戒之治療程序後，仍未能戒絕毒癮
    ，又多次施用毒品，顯見其未能徹底改過，戒癮成效不佳，
    且施用頻率非少，應予相當程度之刑事非難；惟另考量被告
    於犯罪後已坦承犯行，且施用毒品行為，本質上乃自我身心
    之戕害，對他人無積極侵害性及斟酌其犯罪動機、前科素行
    、家庭狀況等一切情狀，量處如主文所示之刑。扣案白粉2
    包均驗含海洛因成分（合計淨重0.15公克，空包裝重0.37
    公克），已見前述，均應依毒品危害防制條例第18條第1 項
    前段宣告沒收銷毀，其中包裝袋用以包覆毒品，已難與所包
    覆毒品絕對析離，勉予析離亦無實益，自應與毒品同視，一
    併宣告沒收銷毀，至鑑驗耗損之毒品因已滅失，故無庸宣告
    沒收銷毀，附此敘明。
據上論斷，應依刑事訴訟法第273 條之1 第1 項、第284 條之1
、第299 條第1 項前段，毒品危害防制條例第10條第1 項、第18
條第1 項前段，刑法第11條、第2 條第1 項前段，修正前刑法第
56 條 ，判決如主文。
本案經檢察官甲○○到庭執行職務。
中    華    民    國    95    年    10    月    11    日
                  鳳山刑事第2庭     法  官  李嘉益
以上正本證明與原本無異。
如不服本判決，應於收受送達後10日內向本院提出上訴書狀。
中    華    民    國    95    年    10    月    11    日
                                    書記官  郭南宏
附錄本案論罪科刑法條：
毒品危害防制條例第10條
施用第一級毒品者，處 6 月以上 5 年以下有期徒刑。
施用第二級毒品者，處 3 年以下有期徒刑。


司法院資訊處製作；財團法人民間司法改革基金會備份。
